Inventaris van het archief van het Nederlands Beheersinstituut, beheersdossiers beginnend met de letters Q en R
Nationaal Archief, Den Haag
- Serie 'Russische soldaten op het eiland Texel, gelden van - Rzyman, E.F.'
  - Rutterkamp, R., Rijssen, 157183
  - Rutterman, C., Kevelaer [DS 2154], ---
  - Ruttermann, A., Amsterdam, 157185
  - Ruttermann, A., Grieth am Rhein [WE 3265], ---
    Onderdeel van een omslag met meerdere dossiers. Deze omslag is aan te vragen via archiefinventaris 2.09.16.01, inventarisnummer 6172, ten name van Altmann, L.D.
  - Ruttermann, W., Grieth [WE 3448], ---
  - Ruttermann-Hegener, A.M., Vierlingsbeek, 157184
  - Rutters, E., Velsen, 157186
  - Rutters, E., Valkenburg, 157187
  - Rutters, I.H.I., Zutphen, 157188
  - Rutters, J., Ratingen, 157189
  - Rutters, J.R., Rotterdam, 157190
  - Rutters, M., Kerkrade, 157191
  - Rutters, M.H., Kerkrade [WFV 7613], ---
  - Rutters-Schwan, M., Kerkrade, 157192
  - Rutters-van der Biesen, H.J., Kerkrade, 157193
  - Ruttgers, A., Wassenaar, 157046
  - Ruttgers, A., Renkum [PE20 523], ---
  - Ruttgers, A., Renkum [WFV 3161], ---
  - Ruttgers, H., Alsum, 157194
  - Ruttgers, H., Amsterdam, 157195
  - Ruttgers, W., Amersfoort, 157196
  - Ruttgers, W., Amersfoort [PE54 4578], ---
  - Ruttink, M.H., Oss [WFV 4952], ---
  - Rutz, H.R.A., Hengelo, 157197
  - Rutz, R.H.A., Hengelo, 157198
  - Rutze, A.A., Onstwedde, 157199
  - Rutze, A.A., Vledderveen [WFV 4773], ---
  - Ruuls, J., Peize, 157200
  - Ruuls, L., Peize, 157201
  - Ruuls, L., Peize, 157202
  - Ruurda, H.M., Rotterdam, 157203
  - Ruurda, S.P., Rotterdam, 157204
  - Ruurds, B.C., Vaals, 157205
  - Ruurs, C.J., Amsterdam, 157206
  - Ruva (Slagerij), Den Haag, 157207
  - Ruwaard, J., Amsterdam, 157208
  - Ruwaard, W.P., Amsterdam, 157223
  - Ruwandel, E.O.M., Ameland [PE38 3147], ---
    Onderdeel van een omslag met meerdere dossiers. Deze omslag is aan te vragen via archiefinventaris 2.09.16.01, inventarisnummer 3711, ten name van Amelander Verein
  - Ruwe, E.F., Amsterdam, 157222
  - Ruwe, J.P. de, Utrecht, 157221
  - Ruwe, J.P. de, Utrecht [WFN 525], ---
  - Ruwe, L., Merkstein [WE 2703], ---
    Onderdeel van een omslag met meerdere dossiers. Deze omslag is aan te vragen via archiefinventaris 2.09.16.02, inventarisnummer 6131, ten name van Biesemann-Kleinker, A.F.
  - Ruwe, L., Merkstein [WE 4041], ---
    Onderdeel van een omslag met meerdere dossiers. Deze omslag is aan te vragen via archiefinventaris 2.09.16.04, inventarisnummer 6225, ten name van Etzbach, C.W.
  - Ruwe, P.J.G., Utrecht [WFN 874], ---
    Onderdeel van een omslag met meerdere dossiers. Deze omslag is aan te vragen via archiefinventaris 2.09.16.06, inventarisnummer 5474, ten name van Hinten-Hansen, W.J.
  - Ruwe, P.J.G. de, Utrecht, 157220
  - Ruwette, M., Brunssum, 157219
  - Ruwex NV (I), Rotterdam, 157217
  - Ruwex NV (II), Rotterdam, 157218
  - Ruyer, A., Amersfoort, 157216
  - Ruyg, A.T., Hoogeveen, 157213
  - Ruyg, M.A., Haarlem, 157212
  - Ruygers, A.A.G.M., Breda [DN 889], ---
  - Ruygrok, A.J., Haarlem [PE28 4403], ---
    Onderdeel van een omslag met meerdere dossiers. Deze omslag is aan te vragen via archiefinventaris 2.09.16.02, inventarisnummer 3495, ten name van Bakker, D.
  - Ruygrok, J.C.H., Soest, 157209
  - Ruygrok, J.N.W.C.A., Rheinburg, 157225
  - Ruygrok, W.A., Bilthoven, 157227
  - Ruygrok, W.A., Bilthoven [PE54 3663], ---
  - Ruygrok-Brinck, J.M., Amersfoort, 157228
  - Ruymgaart, F.H.N., Den Haag [PE10 2376], ---
    Onderdeel van een omslag met meerdere dossiers. Deze omslag is aan te vragen via archiefinventaris 2.09.16.06, inventarisnummer 2348, ten name van Hof, J.S. van den
  - Ruyne, A., Oosterhesselen, 157230
  - Ruyne, A., Oosterhesselen [PD11 354], ---
    Onderdeel van een omslag met meerdere dossiers. Deze omslag is aan te vragen via archiefinventaris 2.09.16.05, inventarisnummer 4892, ten name van Goossen, W.
  - Ruyne, L., Koekange, 157231
  - Ruyne, L., Koekange [PD28 49], ---
  - Ruyne, T., Oosterhesselen, 157232
  - Ruypers, J.F., Gulpen, 157233
  - Ruypers, J.H., Gulpen, 157234
  - Ruyrok, W.F.J., Den Haag, 157226
  - Ruys, Utrecht [PE2 2118], ---
  - Ruys & Co., Fa., Rotterdam [DS 4855], ---
  - Ruys & Co., H., Pannerden, 157236
  - Ruys' Handelsvereeniging NV, Den Haag [DS 493], ---
  - Ruys' Handelsvereeniging NV, Den Haag [WE 593], ---
    Onderdeel van een omslag met meerdere dossiers. Deze omslag is aan te vragen via archiefinventaris 2.09.16.02, inventarisnummer 5969, ten name van Borck, E.A.
  - Ruys, A., Oss, 157235
  - Ruys, A., Oss [PE35 464], ---
  - Ruys, A.C.P., Nijmegen, 157237
  - Ruys, E., Den Haag, 157238
  - Ruys, G., Arnhem, 157239
  - Ruys, G., Haarlem [PE28 1765], ---
  - Ruys, H., Amsterdam, 157240
  - Ruys, H., Apeldoorn, 157241
  - Ruys, H.R., Dedemsvaart, 157243
  - Ruys, H.R., Dedemsvaart [PD65 126], ---
    Onderdeel van een omslag met meerdere dossiers. Deze omslag is aan te vragen via archiefinventaris 2.09.16.02, inventarisnummer 5211, ten name van Bend, F.A. van de
  - Ruys, J., Maassluis, 157244
  - Ruys, J.G.H.L. (I), Utrecht, 157247
  - Ruys, J.G.H.L. (II), Utrecht, 157248
  - Ruys, J.H.A., Sloterdijk, 157245
  - Ruys, J.J., Alkmaar, 157246
  - Ruys, M., Oss, 157249
  - Ruys, P., Utrecht [PE54 3664], ---
  - Ruys, P.G., Amsterdam, 157250
  - Ruys, P.J., Amsterdam, 157251
  - Ruys, T.P.A.M., Utrecht, 157252
  - Ruys, W., Amsterdam, 157253
  - Ruys, W., Rotterdam, 157254
  - Ruys, W.A., Amsterdam, 157255
  - Ruys-Jansen, E. [KLP 179], ---
    Dit dossier betreft ook: Gosenson, F.K.L.
  - Ruysaard, A., 157256
  - Ruysaard, G., Hansweert, 157257
  - Ruysbroek, A., Den Haag, 157258
  - Ruysbroek, T.G., Den Haag, 157259
  - Ruysch, H.J., Nijmegen, 157242
  - Ruysch, H.W., Hilversum, 157224
  - Ruysch, H.W., Hilversum [PE36 3458], ---
  - Ruysch, J.A., Haarlem, 157260
  - Ruysch, W.K.V.T., Den Haag [DS 2251], ---
  - Ruysch, W.R.V.T., Den Haag [DS 215], ---
  - Ruyschop, P.J., Schimmert [PE40 3392], ---
  - Ruysdael, J. (Bouw- en Handel Maatschappij) NV, Amsterdam [PD1 1712], ---
  - Ruyssenaars, A., Zeist [PE67 2515], ---
    Onderdeel van een omslag met meerdere dossiers. Deze omslag is aan te vragen via archiefinventaris 2.09.16.03, inventarisnummer 4216, ten name van Dusseldorp, N.
  - Ruyssenaars, J., Velsen [PE1 4297], ---
    Onderdeel van een omslag met meerdere dossiers. Deze omslag is aan te vragen via archiefinventaris 2.09.16.02, inventarisnummer 2279, ten name van Beckmann, H.
  - Ruyssenaars, N.A., Amsterdam, 42518
  - Ruyt, W. van der, Bergambacht [PE26 464], ---
  - Ruytenaar, C.G., Utrecht, 157262
  - Ruytenaar, C.G., Utrecht [PE54 2127], ---
  - Ruytenbeek, A., Amsterdam, 157261
  - Ruytenbeek, A., Amsterdam [PE1 3225], ---
    Onderdeel van een omslag met meerdere dossiers. Deze omslag is aan te vragen via archiefinventaris 2.09.16.02, inventarisnummer 3302, ten name van Balkheimer, K.T.
  - Ruytenbeek, A., Amsterdam [PD1 438], ---
  - Ruytenbeek, A.L., Dordrecht, 157306
  - Ruytenbeek, J.H., Amsterdam, 157287
  - Ruytenbeek, J.P., Dordrecht [PD3 715], ---
  - Ruytenbeek, L., Den Haag, 157285
  - Ruytenbeek, W.H., Amsterdam, 157275
  - Ruytenberg, P.A., Waspik, 157274
  - Ruyter de Wildt, P.J. de, Leiden [DN 1319], ---
    Dit dossier betreft ook: Eilers, W.A.; Horst, van de (Lederwarenfabriek); Sterrmann, W.
  - Ruyter van Steveninck, R.N. de, Leiden, 157409
  - Ruyter, A. de, Breda, 157271
  - Ruyter, A.A., Breda, 157280
  - Ruyter, A.E. de, Amsterdam, 157278
  - Ruyter, A.E. de, Utrecht, 157279
  - Ruyter, A.E. de, Utrecht [PE54 1381], ---
  - Ruyter, A.G. de, Amsterdam, 157277
  - Ruyter, A.J. de, Zaandam, 157276
  - Ruyter, A.L.G. de, Utrecht, 157384
  - Ruyter, A.M. de, Den Haag, 157284
  - Ruyter, A.R. de, 157283
  - Ruyter, B. de, Amsterdam, 157281
  - Ruyter, B. de, Breda, 157282
  - Ruyter, B.C. de, Breda, 157293
  - Ruyter, B.H. de, Amsterdam, 157295
  - Ruyter, B.J. de, Breda, 157294
  - Ruyter, B.J.M. de, Bergen op Zoom, 157296
  - Ruyter, B.W. de, Breda, 157297
  - Ruyter, C. de, Den Haag, 157299
  - Ruyter, C. de Fa., Oudewater, 157298
  - Ruyter, C.F. de, Zaandam, 157300
  - Ruyter, C.H.C., Waalwijk, 157301
  - Ruyter, D. de, Texel, 157302
  - Ruyter, D. de, Texel [PE33 361], ---
  - Ruyter, D. de, Texel [PE33 799], ---
    Onderdeel van een omslag met meerdere dossiers. Deze omslag is aan te vragen via archiefinventaris 2.09.16.02, inventarisnummer 3557, ten name van Berg, J.M. van der
  - Ruyter, de, Ermelo [PE67 321], ---
    Onderdeel van een omslag met meerdere dossiers. Deze omslag is aan te vragen via archiefinventaris 2.09.16.03, inventarisnummer 4113, ten name van Didzun, T.H.C.
  - Ruyter, de (Handel Maatschappij) NV, Amsterdam [PE67 2301], ---
  - Ruyter, D.F., Maartensdijk, 157303
  - Ruyter, D.F. de, Hilversum [WFN 59], ---
  - Ruyter, E. de, Woerden, 157317
  - Ruyter, E.F.A., Haarlem, 157316
  - Ruyter, E.F.A., Haarlem [PE28 2940], ---
  - Ruyter, E.J. de, Hengelo [PE10 3246], ---
  - Ruyter, E.M. de, Aalten, 157315
  - Ruyter, E.W. de, Woerden [PE26 306], ---
  - Ruyter, F. de, Breda, 157313
  - Ruyter, F. de, Amsterdam, 157314
  - Ruyter, F.A. de, Scheveningen, 157312
  - Ruyter, F.W. de, Breda, 157311
  - Ruyter, G. de, Waddinxveen, 157307
  - Ruyter, G. de, Stadskanaal, 157379
  - Ruyter, G. de, Rotterdam, 157380
  - Ruyter, G. de, Wassenaar, 157381
  - Ruyter, G. de, Nijmegen, 157382
  - Ruyter, G.A. de, Vught, 157308
  - Ruyter, G.J. de (Banketbakkerij), Amsterdam, 157309
  - Ruyter, H., Utrecht [PE2 3165], ---
  - Ruyter, H. de, Delft, 157310
  - Ruyter, H. de, Waalwijk, 157383
  - Ruyter, H.L.G. de, Utrecht [PE54 3159], ---
  - Ruyter, J. de, Amsterdam, 157385
  - Ruyter, J. de, Amsterdam, 157386
  - Ruyter, J.A., Breda, 157387
  - Ruyter, J.A. de, Den Haag [DM 928], ---
  - Ruyter, J.C., Meerkerk, 157388
  - Ruyter, J.C. de, Meerkerk, 157389
  - Ruyter, J.D. de, Rotterdam, 157289
  - Ruyter, J.F., Rotterdam, 157321
  - Ruyter, J.G. de, Langezwaag, 157355
  - Ruyter, J.H., Eindhoven, 157356
  - Ruyter, J.J., Breda, 157322
  - Ruyter, J.J. de, Baarn, 157323
  - Ruyter, J.T.J. de, Rotterdam, 157324
  - Ruyter, J.W., Amsterdam, 157326
  - Ruyter, J.W. de, Kesteren, 157272
  - Ruyter, J.W. de, Elst, 157325
  - Ruyter, L. de, Amsterdam, 157327
  - Ruyter, L.C.T. de, Rotterdam, 157328
  - Ruyter, M. de, Breda, 157329
  - Ruyter, M. de, Düsseldorf, 157330
  - Ruyter, M. de [DS 4521], ---
  - Ruyter, M.A. de, Düsseldorf [DS 2478], ---
  - Ruyter, M.J. de, Utrecht, 157331
  - Ruyter, M.J. de, Amsterdam [PE1 2990], ---
    Onderdeel van een omslag met meerdere dossiers. Deze omslag is aan te vragen via archiefinventaris 2.09.16.02, inventarisnummer 3292, ten name van Brantsma, W.
  - Ruyter, N.A. de, Geldrop, 157332
  - Ruyter, N.C. de, Utrecht, 157333
  - Ruyter, P. de, Barendrecht, 157334
  - Ruyter, P. de, Amsterdam, 157335
  - Ruyter, P. de, Tilburg, 157336
  - Ruyter, P. de, Tilburg [PE35 420], ---
  - Ruyter, P.A., Breda, 157365
  - Ruyter, P.F. de, Breda, 157366
  - Ruyter, P.J. de, Nijmegen, 157367
  - Ruyter, P.L.N. de, Baarn [PE67 5757], ---
  - Ruyter, P.N. de, De Bilt, 157368
  - Ruyter, R., Alphen aan den Rijn, 157371
  - Ruyter, R. de, Waalwijk, 157370
  - Ruyter, R.H. de, Amsterdam, 157372
  - Ruyter, S.L. de, Den Haag, 157373
  - Ruyter, W. de, Amsterdam, 157374
  - Ruyter, W.P., Breda, 157376
  - Ruyter, W.P. de, Baarn, 157375
  - Ruyter-Bahlmann, A.G.M., Steenbergen, 157377
  - Ruyter-de Luth, J., Breda, 157407
  - Ruyter-Gronegres, K., Haarlem [PE28 2918], ---
  - Ruyter-Hogervorst, J. de, Hoenkoop [PE2 2865], ---
  - Ruyter-Houtman, C.C., Amsterdam, 157406
  - Ruyter-Houtman, C.C., Amsterdam [PE54 5829], ---
    Onderdeel van een omslag met meerdere dossiers. Deze omslag is aan te vragen via archiefinventaris 2.09.16.02, inventarisnummer 4008, ten name van Beekhuis van Till-ter Horst, M.W.G.
  - Ruyter-van Dijl, G., Hilversum, 157378
  - Ruyter-van Meurs, W. de, Beverwijk, 157408
  - Ruyter-van Steveninck, R.N. de, Den Haag [PE39 2463], ---
  - Ruyter-Verver, A., Voorburg, 157410
  - Ruyterman, I., Hilversum, 157411
  - Ruyters, H.J., Spekholzerheide, 157412
  - Ruyters, H.O.P., Awans [WN 873], ---
  - Ruyters, H.W.T., Den Haag, 157413
  - Ruyters, J., Oirsbeek [DM 437], ---
  - Ruyters, J.H., Heer, 157414
  - Ruyters, J.P.M., Maastricht, 157415
  - Ruyters, J.P.M., Maastricht [PE40 3664], ---
  - Ruyters, P. [PE67 1164], ---
    Onderdeel van een omslag met meerdere dossiers. Deze omslag is aan te vragen via archiefinventaris 2.09.16.01, inventarisnummer 4156, ten name van Alen, T.F.J.M. van
  - Ruyters, P.H., Schinnen, 157417
  - Ruyters, P.J., Amby, 157416
  - Ruyvekamp-Griesel, H., Hengelo, 157292
  - Ruyven, B.A. van, Haarlem, 157357
  - Ruyven, B.A. van, Haarlem [PE28 2443], ---
    Onderdeel van een omslag met meerdere dossiers. Deze omslag is aan te vragen via archiefinventaris 2.09.16.01, inventarisnummer 3475, ten name van Apeldoorn-Schuit, C.W.
  - Ruyven, J.C. van, Amsterdam, 157358
  - Ruyven, M.E., Haarlem, 157359
  - Ruyvenaars, H.H.M., Amsterdam, 157360
  - Ruzicka, A., Langenzersdorf, 157362
  - Ruzicka, F., Heerlen, 157363
  - Ruzicka, F., Heerlen [WFV 4509], ---
    Onderdeel van een omslag met meerdere dossiers. Deze omslag is aan te vragen via archiefinventaris 2.09.16.05, inventarisnummer 5766, ten name van Gathen, J. van der
  - R.V.D., correspondentie [WFV 3800], ---
    Onderdeel van een omslag met meerdere dossiers. Deze omslag is aan te vragen via archiefinventaris 2.09.16.02, inventarisnummer 5716, ten name van Breithuber, J.
  - Ry van Beest Holle, G. du, Putten, 157405
  - Ry van Beest Holle, G. du (Uitgevers Maatschappij) NV (I), Den Haag, 157390
  - Ry van Beest Holle, G. du (Uitgevers Maatschappij) NV (II), Den Haag, 157391
  - Ry van Beest Holle, G. du (Uitgevers Maatschappij) NV (III), Den Haag, 157450
  - Ry van Beest Holle, G. du (Uitgevers Maatschappij) NV (IV), Den Haag, 157451
  - Ryba, G., Den Haag [WFG 263], ---
  - Ryborz, L., Heerlen [WFV 4518], ---
  - Ryck, G. de, Waubach, 157397
  - Rycken, J.T., Groesbeek, 157320
  - Rycken, M.W., Nijmegen, 157392
  - Ryckenberg, G., Den Haag, 157393
  - Ryckevorsel, A.L. van, Salzburg, 157394
  - Rydzynska-Kremer, E.A., Amsterdam, 157395
  - Rydzynska-Kremer, E.A., Neuertrum [PE1 3464], ---
    Onderdeel van een omslag met meerdere dossiers. Deze omslag is aan te vragen via archiefinventaris 2.09.16.02, inventarisnummer 3311, ten name van Brenner, F.
  - Rye, A.J.C. van, Buurmalsen, 157396
  - Ryen-Struyk, C. van, Breda, 157399
  - Ryken & Co., Amsterdam [DS 1210], ---
  - Ryssy, A., Nieuwenhagen [WFV 5534], ---
    Onderdeel van een omslag met meerdere dossiers. Deze omslag is aan te vragen via archiefinventaris 2.09.16.05, inventarisnummer 5808, ten name van Grosse-Bley, O.
  - Rysy, A., Nieuwenhagen [WFV 7139], ---
  - Ryvlin, B., Paris [PE67 5954], ---
  - Rzadki, W.A., Amby, 152384
  - Rzadki, W.A., Amby [WFV 5921], ---
  - Rzehulka, R., Eindhoven, 152381
  - Rzijmann, E.F., Amsterdam, 152385
  - Rzyman, E.F. [KLP 930], ---
    Onderdeel van een omslag met meerdere dossiers. Deze omslag is aan te vragen via archiefinventaris 2.09.16.03, inventarisnummer 4534, ten name van Chabot, D.C.